da: Isenkram > Sanitet > Sanitetsinstallationer > Toiletter og bideter: Bideter; Toiletter; Urinaler
ko: 철물 > 배관 > 배관설비 > 변기/비데: 비데; 변기; 소변기
th: ฮาร์ดแวร์ > ระบบท่อประปา > ที่ติดตั้งท่อ > ส้วมและโถชำระล้าง: โถชำระล้าง; โถส้วม; โถปัสสาวะชาย
cs: Kutilství a řemeslo > Vodoinstalace > Instalatérské armatury > Záchody a bidety: Bidety; Záchody; Pisoáry
hu: Hardver > Vízvezeték > Vízvezeték-szerelvények > WC-k és bidék: Bidék; WC-k; Piszoárok
tr: Hırdavat > Sıhhi tesisat > Sıhhi Tesisat Armatürleri > Tuvaletler ve Bideler: Bideler; Tuvaletler; Pisuvarlar
de: Heimwerkerbedarf > Sanitär > Sanitärkeramik & Armaturen > Toiletten & Bidets: Bidets; Toiletten; Urinale
vi: Phần cứng > Đường ống > Thiết bị kỹ thuật vệ sinh > Bồn cầu và bồn tiểu nữ: Vòi rửa vệ sinh; Bồn cầu; Bồn tiểu nam
zh-TW: 硬體 > 管線 > 管線設備 > 馬桶和坐浴桶: 坐浴桶; 馬桶; 小便斗
pl: Sprzęt > Systemy hydrauliczne > Armatury > Toalety i bidety: Bidety; Toalety; Pisuary
pt-PT: Equipamento > Canalização > Fixações de canalização > Sanitas e bidés: Bidés; Sanitas; Urinóis
ru: Оборудование и технические изделия > Системы водоснабжения и водоотведения > Сантехника > Унитазы и биде: Биде; Унитазы; Писсуары
it: Articoli di ferramenta > Prodotti idraulici > Articoli idraulici > WC e bidet: Bidet; WC; Orinatoi
es: Bricolaje > Fontanería > Piezas para fontanería > Baños y bidés: Bidés; Baños; Urinarios
nb: Maskinvare > Rørlegging > Rørleggerarmaturer > Toaletter og bideter: Bideter; Toaletter; Urinaler
lt-LT: Techninė įranga > Santechnika > Santechninė įranga > Klozetai ir bidė: Bidė; Klozetai; Pisuarai
ja: DIY用品 > 水道設備 > 排水・配管設備 > トイレ・ビデ: 温水洗浄便座・ビデ; 便器; 男性用小便器
bg-BG: Железария > Водоснабдяване и канализация > Санитарно обзавеждане > Тоалетни и бидета: Бидета; Тоалетни; Писоари
en: Hardware > Plumbing > Plumbing Fixtures > Toilets & Bidets: Bidets; Toilets; Urinals
ro-RO: Feronerie > Instalații sanitare > Corpuri sanitare > Toalete și bideuri: Bideuri; Toalete; Pisoare
zh-CN: 五金/硬件 > 管道 > 管道设备 > 马桶与坐浴盆: 坐浴盆; 马桶/坐便器; 尿壶
nl: Bouwmaterialen > Loodgieterswerk > Sanitair > Toiletten en bidetten: Bidets; Toiletten; Urinoirs
sl-SI: Gradbena oprema > Vodovod > Sanitarna oprema > Stranišča in bideji: Bideji; Stranišča; Pisoarji
pt-BR: Ferragens > Encanamento > Instalações de encanamento > Privadas e bidês: Bidês; Privadas; Mictórios
el: Υλικά κατασκευών > Υδραυλικές εγκαταστάσεις > Υδραυλικά είδη > Τουαλέτες & μπιντέδες: Μπιντέδες; Τουαλέτες; Ουρητήρια
fr: Quincaillerie > Plomberie > Équipements sanitaires > Toilettes et bidets: Bidets; Toilettes; Urinoirs
sk-SK: Náradie > Vodoinštalačné práce > Vodovodné armatúry > Toalety a bidety: Bidety; Toalety; Pisoáre
fi: Rakentaminen > Putkityöt > Putkiston kiinnikkeet > WC-istuimet ja bideet: Bideet; WC-istuimet; Urinaalit
hr-HR: Željezarija > Vodoinstalaterska oprema > Sanitarna keramika i slavine > WC školjke i bidei: Bidei; WC školjke; Pisoari
sv: Metallprodukter > Rörmokeri > Sanitära produkter > Toaletter och bidéer: Bidéer; Toaletter; Urinoarer